臺灣臺北地方法院民事裁定
111年度家調裁字第34號
聲  請  人
即  原  告  STONE, BRIAN ESSER

相  對  人
即  被  告  臺北市政府社會局

法定代理人  周榆修  


上列當事人間請求認領子女事件，本院裁定如下：
    主      文
石大成（男，民國00年0月0日生，民國111年2月20日死亡，身分
證統一編號：Z000000000號）應認領非婚生子女即原告STONE, B
RIAN ESSER（男，民國00年0 月00日生，護照號碼：000000000
號）為其子女。 
程序費用新臺幣參仟元由相對人負擔。
    理      由
壹、程序事項
　　按當事人就不得處分之事項，其解決事件之意思已甚接近或
    對於原因事實之有無不爭執者，得合意聲請法院為裁定，家
    事事件法第33條定有明文。經查，聲請人即原告依民法第10
    67條第2項請求認領子女，為不得處分之事項，然兩造對於
    原因事實之有無不爭執，合意聲請本院為裁定，核無不合，
    應予准許。
貳、實體事項
一、聲請人主張：緣石大成於民國111年2月20日死亡，原告為石
    大成之非婚生子女。為此，爰依民法第1067條第2項請求認
    領子女等語。並聲明如主文所示。
二、相對人則以：同意聲請人主張之事實等語。
三、按有事實足認其為非婚生子女之生父者，非婚生子女或其生
    母或其他法定代理人，得向生父提起認領之訴；前項認領之
    訴，於生父死亡後，得向生父之繼承人為之，生父無繼承人
    者，得向社會福利主管機關為之；民法第1067條第1 、2 項
    定有明文。
四、經查，聲請人主張之事實，業據提出石大成除戶謄本、死亡
    證明書、國立臺灣大學醫學院附設醫院109年1月22日診斷證
    明書暨血緣鑑定報告書、兩造生活照片為憑，且為相對人所
    不爭執；而台大醫院基因醫學部所檢驗DNA點位皆無法排除
    石大成與原告之血緣關係，其親子關係係數CPI為0000000.9
    3，親子關係概率值為99.999913%等情，有上開血緣鑑定報
    告書在卷，足認石大成為原告之生父，是石大成應認領原告
    。
五、綜上所述，石大成為原告之生父。從而，聲請人依民法第10
    67條第2項請求認領子女等語，為有理由，應予准許。
六、本件事證已臻明確，兩造其餘之攻擊防禦方法及所提證據，
    於判決結果不生影響，爰不一一論列，併此敘明。
七、依家事事件法第33條第1 項、第97條，非訟事件法第21條第
    2 項，民事訴訟法第78條，裁定如主文。
中　　華　　民　　國　　111 　年　　5 　　月　　24　　日
                    家事法庭  法  官  温宗玲
以上正本係照原本作成。
如不服本裁定，應於送達後10日內，向本院提出抗告狀並表明抗
告理由（須附繕本，並繳納抗告費新臺幣1,000元）。
中　　華　　民　　國　　111 　年　　5 　　月　　24　　日
                              書記官　簡  如